臺灣高等法院民事裁定　　　　　　　 100年度抗字第1677號
抗告人　張月英
抗告人因與臺灣臺北地方法院檢察署間國家賠償事件，對於中華
民國100年11月10日臺灣臺北地方法院100年度補字第1197號裁定
提起抗告，本院裁定如下：
    主  文
抗告駁回。
抗告費用新臺幣壹仟元由抗告人負擔。
    理  由
一、按「訴訟標的之價額，由法院核定。核定訴訟標的之價額，
    以起訴時之交易價額為準；無交易價額者，以原告就訴訟標
    的所有之利益為準；法院因核定訴訟標的之價額，得依權調
    查證據。第一項之核定，得為抗告」，民事訴訟法第77條之
    1定有明文。「訴訟標的之價額不能核定者，以第466條所定
    不得上訴第三審之最高利益額數加十分之一定之」，民事訴
    訟法第77條之1、第77條之12分別定有明文。又「對於財產
    權訴訟之第二審判決，如因上訴所得受之利益，不逾新臺幣
    100萬元者，不得上訴。前二項所定數額，司法院得因情勢
    需要，以命令減至新臺幣50萬元，或增至150萬元」，民事
    訴訟法第466條第1、3項亦有明文。而民事訴訟法第466條第
    1項所定上訴第三審之利益額數業經司法院提高為新臺幣（
    下同）150萬元{民國91年1月29日司法院（91）院台廳民一
    字第03075號函釋要旨參照}。
二、抗告人抗告意旨略以：依民事訴訟法第77條之1第3項，法院
    應依職權調查證據以核定訴訟標的金額，惟法院並無證據證
    明已盡職權調查，而裁定訴訟標的價額不能核定。又伊係以
    國家賠償法第2條第2項規定訴請被告回復有罪前原狀，原法
    院應依民事訴訟法第77條之19第1項但書第3款，徵收裁判費
    1000元。原裁定依民事訴訟法第77條之12規定擬制訴訟標的
    價額，並據以命伊補繳第一審裁判費1萬7,335元，依法自有
    未合。爰提起抗告請求廢棄原裁定關於核定訴訟標的價額云
    云。
三、經查：抗告人係依國家賠償法第2條第2項規定請求相對人回
    復有罪前原狀，有起訴狀附卷可稽（見原審卷第3-5頁），
    且同法第7條亦明定，國家負損害賠償責任者，應以金錢為
    之。但以回復原狀為適當者，得依請求，回復損害發生前原
    狀。故本件訴訟屬因財產權而涉訟，自應依民事訴訟法第77
    條之13規定徵收裁判費，惟抗告人倘獲勝訴，所受利益之客
    觀價值並不明確，依卷內資料亦難以估算，應認訴訟標的價
    額為不能核定，揆諸首揭說明，應核定為165萬元。原裁定
    據以核定本件訴訟標的價額為165萬元，依法並無不合。抗
    告意旨固謂本件訴訟標的為聲請回復原狀，應適用民事訴訟
    法第77條之19但書第3款之規定徵收裁判費1000元云云，惟
    該款之請求回復原狀係指民事訴訟法第164條之情況，與抗
    告人所指摘之情形不同，故抗告人前開主張尚不足採。從而
    ，本案訴訟之訴訟標的仍應依民事訴訟法第77條之12之規定
    ，以165萬元定之，則抗告人應繳第一審裁判費為1萬7,335
    元。
四、據上論結，原裁定有關訴訟標的價額之核定並無違誤，抗告
    意旨指摘原裁定不當，求予廢棄，為無理由，應予駁回。爰
    裁定如主文。
中    華    民    國   100    年    12    月    20    日
                  民事第十八庭
                      審判長法  官  湯美玉
                            法  官  胡宏文
                            法  官  丁蓓蓓
正本係照原本作成。
本裁定除以適用法規顯有錯誤為理由外，不得再抗告。如提起再
抗告，應於收受後10日內委任律師為代理人向本院提出再抗告狀
。並繳納再抗告費新臺幣1000元。
中    華    民    國   100    年    12    月    20    日
                            書記官  陳思云